---
title: "PARTE 1"
date: "6/27/2022"
output: pdf_document
---

```{r setup, include=FALSE}
knitr::opts_chunk$set(echo = F)
```

(in bocca al lupo!)

```{r,include=FALSE}
n <- 15; beta1 <- 10; beta2 <- 19.74; e <- rnorm(n,0,10); x <- rnorm(n, 200, 1) 
y <- beta1+beta2*x + e 
lin.mod <- lm(y~x)
confint(lin.mod)
beta2.hat <- cov(y,x)/var(x)
beta2.se <- sqrt(vcov(lin.mod)[2,2])
conf <- .95
a <- 1-conf
crit.a <- qt(a/2, df = n-2, lower.tail = F); ans.a <-  paste('[', round(beta2.hat - crit.a*beta2.se, 3), ';',  round(beta2.hat + crit.a*beta2.se,3), ']')

crit.b <- qt(a/2, df = n-1, lower.tail = F); ans.b <-  paste('[',round(beta2.hat - crit.b*beta2.se, 3), ';',  round(beta2.hat + crit.b*beta2.se,2), ']') 

crit.c <- qnorm(a/2, lower.tail = F); ans.c <-  paste('[', round(beta2.hat - crit.c*beta2.se, 3), ';',  round(beta2.hat + crit.c*beta2.se,3), ']') 
```

### Esercizio 1

Si è stimato un modello di regressione lineare semplice usando un campione di `r n` osservazioni, ottenendo:
\[ y = `r round(coefficients(lin.mod)[1],3) `+ \underset{(`r round(beta2.se,3)`)}{`r round(beta2.hat,3)`} x \]
La stima intervallare per $\beta_2$ a un livello di confidenza $\alpha = `r conf`$ è:

a. `r ans.a`
b. `r ans.b`
c. `r ans.c`
d. nessuna delle precedenti

Motivare:


```{=latex}
 \framebox(\textwidth,200){}
```


### Esercizio 2

L'intervallo di confidenza `r ans.a` :

a. ha una probabilità pari a `r conf` di contenere $\beta_2$
b. ha una probabilità pari a `r conf` di contenere $\hat\beta_2$
c. ha una probabilità pari a `r 1-conf` di non contenere $\hat\beta_2$
d. nessuna delle precedenti


Motivare:

```{=latex}
 \framebox(\textwidth,200){}
```


### Esercizio 3

Sia dato il modello \[ y_i = \beta_0 + \beta_1 \log(x_i) + u_i \]

A quanto è associato un incremento di $x$ pari a 1\% nella variabile $y$? 

```{r}
# 0.015 beta1
```


### Esercizio 4

Si è stimato il seguente modello di regressione

\[ \hat{TestScore} = 664.1 - 1.9 HiSTR - 18.2 Hiel - 3.5(Histr\times Hiel) \]

dove 

- $HiSTR_i$ è una variabile binaria uguale a 1 se il rapporto studenti insegnanti nel quartiere è maggiore o uguale a 20 e 0 altrimenti. 
- $HiEL$ è una variabile binaria uguale a 1 se la percentuale di quelli che stanno imparando la lingua è maggiore o uguale a 10\% e 0 altrimenti.

Qual è l'effetto predetto su $TestScore$ spostandoci da un quartiere con un basso rapporto studenti-insegnanti a uno con alto (a parità di $Hiel$) ? Motivare

```{=latex}
 \framebox(\textwidth,200){}
```

```{r}
# -1.9-3.5Hiel
```


### Esercizio 5

La maggior parte della ricerca in economia appare prima nelle riviste di economia, per questo gli economisti - o le biblioteche del dipartimento - si abbonano a queste riviste. Poiché il prodotto di una rivista sta più nelle idee che contiene e non nel prezzo, ed essendo difficile misurare le idee, per stimare l'elasticità della domanda al prezzo si utilizza il seguente modello di regressione

\[ \log(subscription_i) = \beta_0 + \beta_1 \log(\text{ price per citation}_i) + u_i \]

da cui si ottiene $\hat\beta_1 = -0.533$, $\hat{se}(\hat\beta_1) = 0.034$

Qual è l'elasticità della domanda?

```{=latex}
 \framebox(\textwidth,200){}
```

### Esercizio 6

Si è stimato successivamente il modello ($n = 180$)

\[ \log(subscription_i) = int.\underset{(0.160)}{-0.961} \log(\text{price cit.}_i) + \underset{(0.025)}{0.017} \log(\text{price cit.}^2_i) + \underset{(0.0055)}{0.0037} \log(\text{price cit.}^3_i) + \underset{(0.118)}{0.373}\log(age_i)+ u_i \]

(dove price cit. è una abbreviazione di price per citation). Si vuole verificare l'ipotesi che $\log(\text{ price per citation})$ entri nel modello solo in modo lineare e non con le sue potenze 2 e 3. 

Scrivere l'ipotesi che si vuole verificare e a statistica Test da usare

```{=latex}
 \framebox(\textwidth,200){}
```


### Esercizio 7 

Sulla base di quanto visto prima. Se il valore della statistica test fosse 0.25 con p-valore pari a 0.77, che cosa si può concludere?

```{=latex}
 \framebox(\textwidth,200){}
```

